臺灣彰化地方法院刑事判決　　　　　　　　　　　　　九十一年度易字第九八八號
　　公　訴　人　臺灣彰化地方法院檢察署檢察官
　　被　　　告　丙○○
右列被告因恐嚇案件，經檢察官提起公訴（九十一年度偵字第五四八七號），本院判
決如左：
    主      文
丙○○連續以加害生命、身體之事，恐嚇他人，致生危害於安全，處拘役貳拾日，如
易科罰金，以佰元折算壹日。
    事      實
一、丙○○與乙○○原為男女朋友關係，因感情問題發生糾紛，丙○○心有不甘，竟
    基於概括之犯意，自民國九十一年五月十二日起至同年六月十六日某時，多次以
    打電話方式，揚言將乙○○殺死、公布二人作愛錄影帶‧‧‧等語，連續以加害
    生命、身體之事恐嚇乙○○，致乙○○心生畏懼，致生危害於安全，其恐嚇之時
    間、內容均詳如附表所示，嗣於九十一年六月十六日某時，丙○○復揚言要將乙○○殺死、同歸於盡，致使乙○○心生畏懼，始於同日晚間九時三十分許報警處
    理。
二、案經被害人乙○○訴由彰化縣警察局田中分局報請臺灣彰化地方法院檢察署檢察
    官偵查起訴。
    理      由
一、訊據被告丙○○矢口否認有何恐嚇犯行，辯稱：當時已喝醉酒，不知有無說那些
    話云云。惟查：右揭犯罪事實業據被害人乙○○於警詢及偵審中指訴，被告丙○○確有為如附表所示之恐嚇行為，核與證人即被害人之妹甲○○○、員工丁○○
    （起訴書誤載為黃裕智）於偵審中證述之情節相符，且被告亦不否認曾先後打電
    話予被害人及證人甲○○○、丁○○，是被告以上開情詞置辯，顯為事後卸責之
    詞，不足採信，被告犯行堪以認定。
二、被告丙○○右揭以電話恐嚇之行為，係犯刑法第三百零五條之恐嚇罪。其先後多
    次恐嚇犯行，時間緊接，觸犯構成要件相同之罪，顯係基於概括之犯意反覆為之
    ，應依連續犯規定論以一罪，並加重其刑。爰審酌被告為分手一事，對被害人心
    生不滿而以電話恐嚇之犯罪動機、手段，衡情其惡性尚非重大，暨犯後態度等一
    切情狀，量處如主文所示之刑，並諭知易科罰金之折算標準，以示懲儆。
據上論斷，應依刑事訴訟法第二百九十九條第一項前段，刑法第五十六條、第三百零
五條、第四十一條第一項前段，罰金罰鍰提高標準條例第一條前段、第二條，判決如
主文。
本案經檢察官鮑慧忠到庭執行職務。
中      華      民      國    九十一    年     十一     月    二十八    日
                              臺灣彰化地方法院刑事第二庭
                                  法      官  李  水  源
右正本證明與原本無異。
如不服本判決，應於判決送達後十日內向本院提出上訴狀( 須附繕本 )。
告訴人或被害人對於判決如有不服具備理由請求檢察官上訴者，其上訴期間之計算係
以檢察官收受判決正本之日期為準。
                                  法院書記官  廖  建  興
中      華      民      國    九十一    年     十一     月    二十八    日
附表：
一、九十一年五月十二日凌晨零時三十分許，打電話至被害人乙○○住處聲稱：有手
    槍，要乙○○小心，並以乙○○兒子安全威脅等語。
二、九十一年五月下旬某日約凌晨三、四時許，打電話至被害人之妹甲○○○住處，
    要甲○○○轉告被害人：他有槍，一支只要十八萬元就可買到，要我姊姊（被害
    人）小心，家中有保全也沒用，一出門只要二下就ＯＫ！有與其姊做愛之錄影帶
    ，要公開第一個讓甲○○○知道，其姊姊如何躲，皆無用等語。
三、九十一年六月九日凌晨四時許打電話至被害人之員工丁○○住處，要丁○○轉告
    被害人：他有手槍，二百公尺就能把她（被害人）幹掉，請保鑣無用等語。
四、九十一年六月十六日某時打電話給被害人聲稱：要被害人死、同歸於盡等語。
附錄本案論罪科刑法條全文：
刑法第三百零五條
以加害生命、身體、自由、名譽、財產之事恐嚇他人，致生危害於安全者，處二年以
下有期徒刑、拘役或三百元以下罰金。
